---
title: "Pasos preliminares que no pueden saltarse para trabajar con git"
format: html
editor: visual
---

## Como crear el token (dura 30 dias, o se puede poner indefinido).

```{r eval=FALSE}
install.packages("usethis")
library(usethis)
```

```{r}
usethis::
```

Solicitud de creación del token, con esto pedimos y editamos el tipo de token y acceso.

```{r}
usethis::create_github_token()
```

Con esto ponemos el token correspondiente al proyecto que estamos creando.

No se pega ahi mismo, se puede usar si segun lo probe la primera vez. Aunque no se como paso. Ahora no pasa.

```{r}
gitcreds::gitcreds_set()
```

situation report, con esto podemos confirmar credenciales

```{r}
usethis::git_sitrep()
```

nombre de la rama

```{r}
usethis::git_default_branch_configure(name = "Tesis")
```

Crear el proyecto (no se usa si empiezas por el proyecto)

```{r}
usethis::create_project(path = "Proyecto_Tesis")
```

Con el proyecto hecho, ya podemos usar git

```{r}
usethis::use_git()
```

creamos un archivo

```{r}
usethis::edit_file("prueba_estad_tesis.qmd")
```
