---
title: "Pasos preliminares que no pueden saltarse para trabajar con git"
format: html
editor: visual
---

## Como crear el token (dura 30 dias, o se puede poner indefinido).

```{r eval=FALSE}
install.packages("usethis")
library(usethis)
```

```{r}
usethis::
```

Solicitud de creación del token, con esto pedimos y editamos el tipo de token y acceso.

```{r}
usethis::create_github_token()
```

Con esto ponemos el token correspondiente al proyecto que estamos creando.

No se pega ahi mismo, se puede usar si segun lo probe la primera vez. Aunque no se como paso. Ahora no pasa.

```{r}
gitcreds::gitcreds_set()
```

situation report, con esto podemos confirmar credenciales

```{r}
usethis::git_sitrep()
```

nombre de la rama

```{r}
usethis::git_default_branch_configure(name = "Tesis")
```

Crear el proyecto (no se usa si empiezas por el proyecto)

```{r}
usethis::create_project(path = "Proyecto_Tesis")
```

Con el proyecto hecho, ya podemos usar git

```{r}
usethis::use_git()
```

creamos un archivo

```{r}
usethis::edit_file("prueba_estad_tesis.qmd")
```

ignorando archivos

```{r}
usethis::edit_file(".gitignore")
```

lanzando el proyecto

```{r}
usethis::use_github()
```

generar el push

```{r}
git push origin y el nombre de la rama donde se trabaja
```

ver la branch

```{r}
usethis::git_default_branch_rediscover()
```

Crear un dashborad (no olvidar add y commit)

```{r} usethis::edit_file(dashboard.Rmd)}
```

luego el collaborador hace un pull, para hacer el add, el comit y el push

CUANDO HAY CONFLICTO DE VERSIONES, GITHUB AVISA Y MARCA. POR LO QUE SE PUEDE ARREGLAR.

Para pullear

```{r eval=FALSE}
##EN TERMINAL 
git pull origin -ramaprincipal-
```

En archivo con conflicto para resolver, se hace merge antes de pushear.

Comando para crear nunevas ramas

desde git status

```{r eval=FALSE}
git status (muestra la rama)
git branch newbranch{nombre de la rama nueva}
git checkout newbranch(usando el nombre switchea entre ramas)
```

las nuevas ramas permiten dividir el trabajo sin que hayan conflictos y luego se fusionan

praise yourself! xD

```{r}
library(praise)
praise::praise()
```
