---
title: "Archivo segundo curso prealfa"
format: html
editor: visual
---

## prealfa

comandos remote

```{r}
if (!require("remotes")) install.packages("remotes")
remotes::install_github("FRBCesab/rcompendium")
remotes::install_github("benmarwick/rrtools")

```

instalando paquetes en caso de no tenerlos

```{r}
if (!require("pak")) install.packages("pak")
new <- c("gh",
         "usethis",
         "tidyverse",
         "here",
         "yaml",
         "renv")
pak::pak(new)

```

```         
```

```{r}
# Desde tu proyecto TesisRTS:
usethis::use_r("funcion_base")
r configuracion github
```

```{r}
gh::gh_whoami()
```

En caso de no estar logueado

```{r eval=FALSE}
gert::git_config_global_set(name = "user.name", value = "nombre de usuario")
gert::git_config_global_set(name = "user.email", value = "mail")
gert::git_config_global_set(name = "github.user", value = "nick")
```

usar el sitrep

```{r}
usethis::git_sitrep()
```

crear el token en caso de no tenerlo

```{r}
usethis::create_github_token()
```

configurar token, escoges la opciones y copias el codigo del token (te da la opcion copiar)

```{r}
gitcreds::gitcreds_set()
```

Vuelve a correr sitrep

setea la rama como se setea en alfa

```{r}
usethis::git_default_branch_configure(name = "COMPENDIO")
```

ahora el rcompendium

```{r}
rcompendium::set_credentials(
  given = "Rodolfo",
  family = "Tasso",
  email = "rodolfo.tasso@gmail.com")
```

```{r}
getOption("given")
getOption("family")
getOption("email")

```

crear compendio

```{r}
rcompendium::new_compendium("Compendioooo")
```

cuando el compendio existe, lo que se puede hacer es iniciar el compendio para tener el resto de archivos

```{r}
rcompendium::add_description()
```

```{r}
rcompendium::add_readme_rmd()
```

```{r}
rcompendium::add_license("MIT")
```

```{r}
rcompendium::add_package_doc()

```

```{r}
rcompendium::add_dependencies()
rcompendium::add_rbuildignore()

```

editar compendio

```{r}
usethis::edit_r_profile()
```

agregar mas archivos al proyecto

```{r}
usethis::use_tidy_github()
```

agregar renv si no lo hiciste al crear el proyecto

```{r}
library(rcompendium)
rcompendium::add_renv()
```

status renv

```{r}
renv::status()
```

el install

```{r}
renv::install()
```

crear lockfile

```{r}
renv::snapshot()
```

abrir excel

```{r}
#cargar paquetes
library(readxl)
library(tidyverse)

#leer los datos
dat <- readxl::read_xlsx("D:/MAGISTER/aa TESIS/TALLER R/linelist_20140701.xlsx")

#limpiar datos
dat_clean <- dat %>%
  select(case_id,date_of_onset,date_of_outcome,outcome) %>%
  mutate(across(.cols = c(date_of_onset,date_of_outcome),
                .fns = as.Date)) %>%
  mutate(outcome = fct(outcome, level = c("Death","Recover"),na= "NA"))

#Escribir el dato limpio
dat_clean %>%
  write_rds("D:/MAGISTER/aa TESIS/TALLER R/linelist_clean.rds")

```

crear el cuadro de incidencias

```{r}
#cargar paquetes
library(tidyverse)
library(incidence2)

#leer dato

ebola_dat <- read_rds("D:/MAGISTER/aa TESIS/TALLER R/linelist_clean.rds")
```
