---
title: "Archivo segundo curso prealfa"
format: html
editor: visual
---

## prealfa

comandos remote

```{r}
if (!require("remotes")) install.packages("remotes")
remotes::install_github("FRBCesab/rcompendium")
remotes::install_github("benmarwick/rrtools")
```

instalando paquetes en caso de no tenerlos

```{r}
if (!require("pak")) install.packages("pak")
new <- c("gh",
         "usethis",
         "tidyverse",
         "here",
         "yaml",
         "renv")
pak::pak(new)

```

Verificar configuracion github

```{r}
gh::gh_whoami()
```

En caso de no estar logueado

```{r eval=FALSE}
gert::git_config_global_set(name = "user.name", value = "nombre de usuario")
gert::git_config_global_set(name = "user.email", value = "mail")
gert::git_config_global_set(name = "github.user", value = "nick")
```

usar el sitrep

```{r}
usethis::git_sitrep()
```

crear el token en caso de no tenerlo

```{r}
usethis::create_github_token()
```

configurar token, escoges la opciones y copias el codigo del token (te da la opcion copiar)

```{r}
gitcreds::gitcreds_set()
```

Vuelve a correr sitrep

setea la rama como se setea en alfa

```{r}
usethis::git_default_branch_configure(name = "nombre de la rama")
```

ahora el rcompendium

```{r}
rcompendium::set_credentials(
  given = "Rodolfo",
  family = "Tasso",
  email = "rodolfo.tasso@gmail.com",
  orcid = "probando lo pongo despues"
)
```

crear compendio

```{r}
rcompendium::new_compendium()
```

agregar mas archivos al proyecto

```{r}
usethis::use_tidy_github()
```

agregar renv si no lo hiciste al crear el proyecto

```{r}
rcompendium::add_renv()
```
